【裁判字號】    99,台抗,438
【裁判日期】    990520
【裁判案由】    違反槍砲彈藥刀械管制條例撤銷假釋聲明異議
【裁判全文】
最高法院刑事裁定              九十九年度台抗字第四三八號
再抗告人  甲○○
上列再抗告人因殺人罪經撤銷假釋聲明異議案件，不服台灣高等
法院台中分院中華民國九十九年三月三十一日駁回抗告之裁定（
九十九年度抗字第二六一號），提起再抗告，本院裁定如下：
    主  文
再抗告駁回。
    理  由
本件原裁定以：再抗告人甲○○前因殺人案件，經台灣彰化地方
法院少年法庭以八十三年度重少訴字第一號判處有期徒刑十三年
，及原審法院以八十四年度少上訴字第四一號判決駁回檢察官之
上訴確定，經送監執行，於民國九十年六月十九日假釋出監，並
於假釋期間經法院裁定（台灣彰化地方法院少年法庭九十年度少
聲字第一七號）付保護管束，於九十六年三月二十七日縮刑期滿
。詎再抗告人於假釋期間內之九十二年十二月二十七日或二十八
日再犯槍砲彈藥刀械管制條例案件（寄藏可發射子彈具有殺傷力
之改造手槍），經原審法院以九十七年度重上更(一)字第八八號判
處有期徒刑十月，併科罰金新台幣三萬元，而經本院以九十八年
度台上字第三八一六號判決，於九十八年七月九日從程序上駁回
再抗告人之第三審上訴確定，有各該刑事判決及被告全國前案紀
錄表在卷可稽。法務部嗣因再抗告人於假釋期間更犯罪經判處徒
刑確定，乃以九十八年十二月二十九日法矯字第0980055130號函
撤銷再抗告人之假釋處分，而由台灣彰化地方法院檢察署檢察官
以九十九年度執更戊字第九八號指揮執行殘餘刑期有期徒刑五年
九月八日，亦有該函文、執行指揮書可憑。而刑法於九十四年二
月二日修正公布，並自九十五年七月一日起施行，修正前刑法第
七十八條規定：「假釋中因故意更犯罪，受有期徒刑以上刑之宣
告者，撤銷其假釋（第一項）。前項犯罪，其起訴及判決確定均
在假釋期滿前者，於假釋期滿後六月以內，仍撤銷其假釋；其判
決確定在假釋期滿後者，於確定後六月以內，撤銷之（第二項）
。假釋撤銷後，其出獄日數不算入刑期內（第三項）。」修正後
同條規定則為：「假釋中因故意更犯罪，受有期徒刑以上刑之宣
告者，於判決確定後六月以內，撤銷其假釋。但假釋期滿逾三年
者，不在此限（第一項）。假釋撤銷後，其出獄日數不算入刑期
內（第二項）。」本件再抗告人之撤銷假釋原因事實係於九十二
年十二月二十七日或二十八日發生，而該案判決確定在新修正刑
法施行後之九十八年七月九日，經依刑法第二條第一項為新舊法
律之比較適用，以修正後刑法第七十八條第一項但書設有假釋期
滿逾三年者不得撤銷假釋之規定，較有利於再抗告人，本件再抗
告人之假釋得否撤銷，自應適用修正後刑法第七十八條之規定。
本件法務部於九十八年十二月二十九日撤銷再抗告人之假釋，係
在再抗告人於假釋期間內更犯未經許可寄藏改造手槍罪判決確定
日九十八年七月九日之六個月內、（九十六年三月二十七日）假
釋期滿未逾三年以前，俱與上引規定相符，即無不當。再抗告人
於第一審對於檢察官執行之指揮聲明異議及原審抗告意旨所持理
由均無足取，第一審法院駁回其異議之聲明為無不合，其第二審
之抗告亦無理由，因而駁回其在第二審之抗告等情。經核於法尚
無違誤。抗告意旨仍執陳詞，略謂：再抗告人於假釋期間內更犯
罪，有妨害公務、妨害自由及違反槍砲彈藥刀械管制條例案件，
其中違反槍砲彈藥刀械管制條例案件所處刑期最短，本件以之為
撤銷假釋之依據，相較於藝人澎恰恰光碟事件涉案人盧照琴之無
期徒刑假釋期滿，因逾三年而不用被撤銷，即有失公平；本件應
依刑法第七十九條規定，在無期徒刑假釋後滿二十年或有期徒刑
所餘刑期內未經撤銷假釋者，其未執行之刑，以已執行論，為有
利再抗告人等語。惟再抗告人並無假釋期滿逾三年未經撤銷假釋
之情形，其引用刑法第七十九條，並係誤解有關假釋效力之規定
，其餘再抗告意旨亦係對原裁定業經調查明確並予說明論駁之事
項，徒憑己見泛指原裁定不當，其再抗告為無理由，應予駁回。
據上論結，應依刑事訴訟法第四百十二條，裁定如主文。
中    華    民    國  九十九  年    五    月   二十   日
                      最高法院刑事第九庭
                          審判長法官  邵  燕  玲
                                法官  李  伯  道
                                法官  孫  增  同
                                法官  李  英  勇
                                法官  施  俊  堯
本件正本證明與原本無異
                                      書  記  官
中    華    民    國  九十九  年    五    月  二十六  日
                                                     ｍ

司法院資訊處製作；財團法人民間司法改革基金會備份。
